【裁判字號】    95,簡,1
【裁判日期】    950120
【裁判案由】    清償債務
【裁判全文】
臺灣臺中地方法院民事判決  95年度簡字第1號
原      告  台新國際商業銀行股份有限公司
法定代理人  乙○○
訴訟代理人  丙○○
                        C
被      告  甲○○
                        樓
上列當事人間請求清償債務事件 (94年度訴字第2754號)，本院
改依簡易訴訟程序審理，於95年1月10日言詞辯論終結，判決如
下：
    主    文
被告應給付原告新台幣壹拾伍萬仟玖佰玖拾元及自民國九十四
年十月二十四日起至清償日止，按日息萬分之五點四七九計算之
利息。
訴訟費用由被告負擔。
本判決得假執行。
    事實及理由
一、原告之聲明：
    如主文第1項所示 (原告於本院95年1月10日言詞辯論期日當
    庭減縮聲明如上)。
二、事實摘要：
    原告主張被告於民國90年5月間與原告訂立信用卡契約，並
    領用原告所核發之卡號為0000-0000-0000-0000之威士信用
    卡，依約被告得持該信用卡至特約商店簽帳消費使用，但應
    於繳款截止日前向原告清償所消費之金額，並得採用循環信
    用方式繳款，每期依約繳交最低應繳金額，其餘款項自入帳
    日起按約定利率繳納利息，如未按期繳交最低應繳金額，除
    仍按上開利率清償本息外，並應加計違約金，其連續二期未
    繳交最低應繳金額，即喪失期限利益而視為全部到期等語，
    嗣被告領用上開信用卡至特約商店消費後，自94年8月15日
    起連續二期未依約繳款，已喪失循環信用利益而視為全部到
    期，迄尚積欠如主文第1項所示之金額及利息，屢經催索均
    不獲置理，為此提起本件訴訟等語。被告則未於言詞辯論期
    日到庭，亦未提出書狀作何聲明或陳述。
三、法院之判斷：
    原告主張之前揭事實，業據其提出信用卡申請書暨契約條款
    及客戶帳務查詢表等件為證，而被告對於原告所主張之上開
    事實，已於相當期間內受合法之通知，仍於言詞辯論期日不
    到場，亦未提出書狀加以爭執，依民事訴訟法第280條第3項
    及第1項之規定，視同自認，堪認原告前開主張屬實。從而
    ，原告依據兩造間之信用卡契約之法律關係，請求被告給付
    積欠如主文第1項所示之金額及利息，洵屬有據，應予准許
    。又本件適用簡易訴訟程序，所為被告敗訴之判決，應依職
    權宣告假執行，附予敘明。
四、據上論結，本件原告之訴為有理由，依民事訴訟法第436條
    第2項、第385條第1項前段、第78條、第389條第1項第3款，
    判決如主文。
中    華    民    國    95    年    1     月    20    日
                  民事第一庭    法  官  王永春
正本係照原本作成。
如不服本判決，應於送達後廿日內，向本院提出上訴狀並表明上
訴理由，如於本判決宣示後送達前提起上訴者，應於判決送達後
廿日內補提上訴理由書（須附繕本）。
中    華    民    國    95    年    1     月    20    日
                                書記官


司法院資訊處製作；財團法人民間司法改革基金會備份。
